臺灣新竹地方法院刑事判決　　　　　　　100年度訴字第150號
公　訴　人　臺灣新竹地方法院檢察署檢察官
被　　　告　彭建財
　　　　　　潘文慧
共　　　同
選任辯護人　財團法人法律扶助基金會周威君律師
上列被告等因違反毒品危害防制條例等案件，經檢察官提起公訴
（100年度偵字第1661號），本院判決如下：
    主  文
彭建財犯如附表所示之罪，均累犯，各處刑如附表所示。應執行
有期徒刑捌年。扣案之第二級毒品甲基安非他命伍拾包（合計毛
重肆拾陸點零肆公克）均沒收銷燬；扣案之門號0000000
000、0000000000號行動電話各壹支（內含SIM 卡
各壹枚）、電子磅秤臺、分裝用吸管壹支、裝毒品用零錢包
個均沒收；未扣案之販賣第二級毒品所得新臺幣壹萬仟元與潘
文慧連帶沒收，如全部或一部不能沒收時，以其等財產連帶抵償
之。
潘文慧犯如附表編號壹至拾所示之罪，均累犯，各處刑如附表
編號壹至拾所示。應執行有期徒刑柒年。扣案之第二級毒品甲
基安非他命伍拾包（合計毛重肆拾陸點零肆公克）均沒收銷燬；
扣案之門號0000000000、0000000000號行
動電話各壹支（內含SIM 卡各壹枚）、電子磅秤臺、分裝用吸
管壹支、裝毒品用零錢包個均沒收；未扣案之販賣第二級毒品
所得新臺幣壹萬仟元與彭建財連帶沒收，如全部或一部不能沒
收時，以其等財產連帶抵償之。
    事    實
一、
(一)、彭建財前於民國92年間因施用毒品案件，經本院以92年度
    訴字第626 號判決分別判處有期徒刑1 年2 月、11月，定應
    執行有期徒刑1 年10月，嗣經上訴，經臺灣高等法院以93年
    度上訴字第1113號判決駁回上訴確定。復於94年間因施用
    毒品案件，經本院以94年度易字第228號判決判處有期徒刑1
    年1 月確定。又於同年間再因施用毒品案件，經本院以94
    年度訴字第801 號判決判處有期徒刑1 年2 月確定。嗣因中
    華民國九十六年罪犯減刑條例施行，上開、案件，經本
    院以96年度聲減字第351號裁定分別減為有期徒刑6月又15日
    、7月，並定執行刑為有期徒刑1年又15日確定，並與上開
    案接續執行，於96年12月27日縮短刑期假釋付保護管束出監
    ，並於97年5 月17日保護管束期滿，未經撤銷假釋，視為執
    行完畢。潘文慧前於95年間因施用毒品案件，經本院以95年
    度竹簡字第521號簡易判決判處有期徒刑3月確定，於95年12
    月12日易科罰金執行完畢。
(二)、彭建財、潘文慧為男女朋友，同居在彭建財位於新竹縣竹東
    鎮○○路8 號住處，均明知甲基安非他命為毒品危害防制條
    例第2 條第2 項第2 款所規範之第二級毒品，不得非法販賣
    、持有，詎基於販賣第二級毒品甲基安非他命牟利之犯意聯
    絡，分持行動電話門號0000000000、0000000000號作為販賣
    第二級毒品甲基安非他命之聯絡工具，於附表編號1 至13所
    示之時間、地點，共同販賣如附表編號1 至13所示之數量、
    價格之第二級毒品甲基安非他命與官大瑜、邱宏樟及何聖傑
    。
(三)、彭建財明知甲基安非他命係毒品危害防制條例第2 條第2 項
    第2 款所規範之第二級毒品，而甲基安非他命並經行政院衛
    生署於75年7 月11日以衛署藥字第597627號公告禁止使用在
    案，為藥事法第22條第1 款所稱之禁藥，不得非法轉讓、持
    有，竟基於轉讓禁藥甲基安非他命之犯意，於附表編號14之
    1 至14之3所示之時間、地點，轉讓如附表編號14之1至14之
    3 所示之數量之禁藥甲基安非他命與彭井楷。
(四)、彭建財明知海洛因係毒品危害防制條例第2 條第2 項第1 款
    所規範之第一級毒品，不得非法轉讓、持有，詎基於轉讓第
    一級毒品海洛因之犯意，於附表編號15所示之時間、地點，
    轉讓如附表編號15所示之數量之第一級毒品海洛因與古淑芳
    。
(五)、嗣經警對彭建財、潘文慧所持用之上開行動電話實施通訊監
    察，掌握上開犯罪事證後，經新竹市警察局於100 年1 月20
    日持本院核發100 年度聲搜字第13號搜索票搜索彭建財、潘
    文慧等人而查獲上情，並在彭建財位於新竹縣竹東鎮○○路
    8 號住處內，扣得彭建財所有供販賣第二級毒品甲基安非他
    命所用之門號0000000000號行動電話1 支（內含SIM 卡1 枚
    ）、電子磅秤2 臺、分裝用吸管1 支、裝毒品用零錢包3 個
    及第二級毒品甲基安非他命48包（合計毛重44.04 公克）；
    另經潘文慧同意搜索，在其位於新竹縣竹東鎮○○路8 號3
    樓居處內，扣得彭建財所有交與潘文慧供販賣第二級毒品甲
    基安非他命所用之門號0000000000號行動電話1 支（內含SI
    M 卡1 枚）、電子磅秤1 臺及第二級毒品甲基安非他命2 包
    （合計毛重2 公克）。
二、案經臺灣新竹地方法院檢察署檢察官指揮新竹市警察局移送
    後偵查起訴。
    理    由
壹、程序部分：
    按被告以外之人於審判外之言詞或書面陳述，除法律有規定
    者外，不得作為證據。又被告以外之人於審判外之陳述，經
    當事人於審判程序同意作為證據，法院審酌該言詞陳述或書
    面陳述作成時之情況，認為適當者，亦得為證據。當事人、
    代理人或辯護人於法院調查證據時，知有第159條第1項不得
    為證據之情形，而未於言詞辯論終結前聲明異議者，視為有
    前項之同意，刑事訴訟法第159條第1項及第159條之5分別定
    有明文。經查，本件被告彭建財、潘文慧及其辯護人等就證
    人官大瑜、邱宏樟及古淑芳等人於警詢中之陳述，均未於本
    案言詞辯論終結前聲明異議，而本院審酌上開證人等於警詢
    時之陳述係其於案發時就親身經歷之事實所為者，依其陳述
    作成時之情況並無不適當，且均非非法取得之證據，又無證
    據力明顯過低之情形，復經本院於審判期日就上開證據進行
    調查、辯論，依前開規定，自均得為證據；次按，本案認定
    事實所引用之文書證據，並無證據證明係公務員違背法定程
    式所取得，亦無刑事訴訟法第159條之4之顯有不可信之情況
    與不得作為證據之情形，本院斟酌本案卷內之證據並非非法
    取得，亦無證明力明顯過低之情形，且經本院於審判期日依
    法進行證據之調查、辯論，被告於訴訟上之程序權，已受保
    障，故前揭各該證據，亦均得採為證據，合先敘明。
貳、實體部分：
一、上揭犯罪事實，業據被告彭建財、潘文慧分別於警詢、偵訊
    、本院準備程序及審理時均坦承不諱，核與證人官大瑜、邱
    宏樟、古淑芳、彭井楷於警詢、偵查及本院審理時之證述情
    節大致相符，並有新竹市警察局刑警大隊搜索扣押筆錄、扣
    押物品目錄表、扣押物品收據各1 份暨該次查證照片60張（
    見偵查卷頁30至51）、新竹縣政府警察局搜索扣押筆錄、自
    願受搜索同意書、扣押物品目錄表各1 份暨該次查證照片4
    張（見偵查卷頁155 至158 背面）及被告彭建財、潘文慧2
    人所持用之門號0000000000、0000000000號行動電話之通訊
    監察譯文1 份（見偵查卷頁186 、220 背面、販賣毒品案證
    人筆錄卷頁26背面至27、96）暨本院99年聲監字第247 號、
    第331 號通訊監察書各1 份（見本院卷頁74至79）附卷可參
    ，此外，復有扣案之門號0000000000號行動電話、門號0000
    000000號行動電話各1 支、電子磅秤3 臺、分裝用吸管1 支
    、裝毒品用零錢包3 個可資佐證。另扣案之透明結晶48包（
    合計毛重44.04公克），經送行政院衛生署草屯療養院由送
    驗人員抽驗1 包鑑定後，檢出甲基安非他命成分，有行政院
    衛生署草屯療養院100年2月15日草療鑑字第1000200064號鑑
    定書1 份存卷可查，至扣案之顆粒2 包（合計毛重2 公克）
    ，經送憲兵司令部刑事鑑識中心鑑定後，亦檢出甲基安非他
    命成分，此有憲兵司令部刑事鑑識中心100 年5 月13日憲直
    刑鑑字第1000000951號函暨檢附鑑定書1 份在卷可憑（見偵
    查卷頁189 、本院卷頁36至37），是被告彭建財、潘文慧2
    人自白核與事實相符，堪以採信。本件事證明確，被告2 人
    犯行堪以認定，應依法論科。
二、論罪：
(一)、按甲基安非他命係甲基苯乙胺化學合成之麻醉藥品，屬於中
    樞神經興奮劑，吸用後食慾降低，血壓體溫昇高，影響記憶
    能力及自主神經系統，吸用人之判斷力、意志力均受限制，
    具有輕微之成癮性，會產生依賴性、耐藥性，並引起不安、
    頭昏、顫抖、亢進性反應、失眠、焦慮、譫妄、慢性中毒、
    精神障礙、類似精神分裂之錯覺、妄想及伴有行動與性格異
    常等副作用，其劑量增大時，甚或會死亡，而其慣用者，由
    於精神錯亂，更具有暴力攻擊及反社會行為、自殺等傾向，
    是以甲基安非他命為毒品危害防制條例第2 條第2 項第2 款
    所規範之第二級毒品，不得非法持有、販賣。是核被告彭建
    財、潘文慧就附表編號1 至13所為，均係犯毒品危害防制條
    例第4 條第2 項之販賣第二級毒品罪，被告2 人有犯意聯絡
    及行為分擔，均為共同正犯。
(二)、次按甲基安非他命業經行政院衛生署75年7 月11日衛署藥字
    第597627號公告禁止使用，屬藥事法規定之禁藥，亦同時屬
    毒品危害防制條例第2 條第2 項第2 款所定之第二級毒品，
    依法不得轉讓，而明知為禁藥而轉讓者，藥事法第83條亦定
    有處罰明文。故行為人明知為禁藥即甲基安非他命而轉讓予
    他人者，除成立毒品危害防制條例第8 條第2 項之轉讓第二
    級毒品罪外，亦構成藥事法第83條第1 項之轉讓禁藥罪，此
    係屬同一犯罪行為而同時有二種法律可資處罰之法條（規）
    競合情形，應依「重法優於輕法」、「後法優於前法」等法
    理，擇一處斷（最高法院97年度台上字第3490號、97年度台
    非字第397 號判決意旨參照）。查毒品危害防制條例第8 條
    第2 項轉讓第二級毒品罪之法定本刑為「6 月以上5 年以下
    有期徒刑，得併科新臺幣70萬元以下罰金」。而93年4 月21
    日修正後藥事法第83條第1 項轉讓禁藥罪之法定本刑為「7
    年以下有期徒刑，得併科新臺幣500 萬元以下罰金」，且本
    件被告彭建財轉讓甲基安非他命之數量，並無證據顯示已逾
    行政院訂定發布之「轉讓持有毒品加重其刑之數量標準」第
    2 條第2款 規定之淨重10公克以上，應無依毒品危害防制條
    例第8 條第6 項之規定加重其刑至2 分之1 之情形，則修正
    後藥事法第83條第1 項之罪之法定本刑，顯較毒品危害防制
    條例第8 條第2 項之罪之法定本刑為重，依前述「重法優於
    輕法」之法理，自應優先適用藥事法第83條第1 項之規定處
    斷（起訴書原記載適用毒品危害防制條例第8 條第2 項，業
    經公訴人當庭更正為適用藥事法第83條第1 項）。是核被告
    彭建財就附表編號14之1 、14之2 、14之3 所為，均係犯藥
    事法第83條第1 項轉讓禁藥罪。
(三)、再按海洛因屬鴉片類毒品，施用者會產生興奮、自暴自棄、
    急於依賴藥物、情緒不穩定，瞳孔收縮、精神弛怠、性衝動
    減弱、產生幻覺、視力減退、便秘、呼吸抑制、嘔吐、言語
    發生障礙、注意力分散等症狀。濫用過量者會因昏睡、昏迷
    、體溫下降、血壓降低、呼吸抑制導致休克而死。施用者在
    極短的時間內，就會因為耐藥性的產生而使需求量急速增加
    ，使心理上或生理上都會對海洛因產生強烈的渴求與依賴，
    一旦成癮，戒治困難，是以海洛因為毒品危害防制條例第2
    條第2 項第1 款所規範之第一級毒品，不得非法持有、販賣
    、轉讓。是核被告彭建財就附表編號15所為，係犯毒品危害
    防制條例第8 條第1 項之轉讓第一級毒品罪，且本件被告彭
    建財轉讓海洛因之數量含袋重約2 錢，僅有被告彭建財之自
    白，而證人古淑芳復稱不記得被告彭建財轉讓海洛因之數量
    （販賣毒品案證人筆錄卷頁65背面），故無其他積極證據顯
    示已逾行政院訂定發布之「轉讓持有毒品加重其刑之數量標
    準」第2 條第1 款規定之淨重5 公克以上，應無依毒品危害
    防制條例第8 條第6 項之規定加重其刑至2 分之1 之情形。
(四)、被告彭建財、潘文慧有上開事實欄一(一)之前科紀錄，有臺灣
    高等法院被告前案紀錄表2 份在卷可參，被告彭建財於執行
    完畢後5 年以內故意再犯附表編號1 至13、14之1 、14之2
    、14之3 、15及潘文慧於執行完畢後5 年以內故意再犯附表
    編號1 至13所示有期徒刑以上之各罪，是以除就販賣第二級
    毒品罪法定刑之無期徒刑部分依法不得加重外，其餘部分均
    應依累犯規定分別加重其刑。另被告2 人販賣、轉讓前持有
    甲基安非他命、海洛因之低度行為，分別為其等販賣、轉讓
    之高度行為所吸收，均不另論罪。又被告彭建財所犯如附表
    編號1 至13之販賣第二級毒品、編號14之1 、14之2 、14之
    3 之轉讓禁藥甲基安非他命及編號15之轉讓第一級毒品之犯
    行；被告潘文慧所犯附表編號1 至13之販賣第二級毒品之犯
    行，犯罪時間均有所不同，對象或異，各次販賣或轉讓行為
    ，均屬可分，顯係各別起意，應分論併罰。
(五)、末按毒品危害防制條例第17條規定：「犯第4 條至第8 條、
    第10條或第11條之罪，供出毒品來源，因而查獲其他正犯或
    共犯者，減輕或免除其刑；犯第4 條至第8 條之罪於偵查及
    審判中均自白者，減輕其刑」，是被告2 人如犯毒品危害防
    制條例第4 條至第8 條之罪，於偵查及審判中均自白者，應
    適用新法之規定減輕其刑。至所謂「偵查及審判中均自白」
    ，係指被告於偵查中歷次之陳述，曾經自白，且於各審級審
    判中歷次之陳述，曾經自白而言（臺灣高等法院98年度第3
    次刑事庭庭長法律問題研討會決議參照）。查被告彭建財、
    潘文慧於偵查及本院審理時均自白，本院認上開部分均符合
    毒品危害防制條例第17條第2 項之規定，各應依法減輕其刑
    ，並先加後減之。
三、科刑：
(一)、爰審酌被告彭建財、潘文慧均不思潔身自愛，應知毒品對於
    身心健康有莫大之戕害，竟漠視毒品之危害性，而為本案販
    賣毒品、轉讓禁藥犯行，令買受、受讓毒品者沉迷於毒癮，
    無法自拔外，輕則戕害個人身心，重則因缺錢買毒而引發各
    式犯罪，實為多種犯罪之源頭，對國家、社會、個人之傷害
    可謂至深且鉅，有鑑於毒品販售常有暴利可圖，故非予嚴懲
    ，不足以遏止此類非行，惟被告2 人均非毒品大盤商，其交
    易次數及對象非多、數量甚微，兼衡被告2 人於本院審理程
    序，坦承全部犯行，已有悔意，暨斟酌被告彭建財高中肄業
    、被告潘文慧小學畢業，智識程度均不高，且被告潘文慧年
    齡甚高及身體狀況不佳等一切情狀，酌情分別量處如附表編
    號之刑，並定其應執行之刑。
(二)、而定執行刑亦屬法院對被告之科刑，應受憲法比例原則、刑
    事法罪刑相當原則限制，並應依刑法第57條等規定妥善訂定
    ，使行為人之犯行充分評價，且於受到司法懲戒之餘，又能
    達到教化重生之目的。販賣毒品犯行法定刑度甚重，常人於
    犯下第一次犯罪之後，倘未幸運及時受到外力勸勉、警誡、
    處罰，而知及時醒悟外，依照人性本難立即停止，此類犯行
    次數之多寡，即常取決於檢警監聽期間之長短及何時決定發
    動逮捕搜索行動，因此實務上常可見此類犯罪者遭查獲之犯
    行動輒數次、十次，甚至數十次以上，加上95年7月1日刑法
    廢除連續犯後，實務上對於販賣毒品採取數罪併罰見解，以
    致一般販賣毒品之被告應受定執行刑之範圍少則十數年，多
    則數十年甚至上百年，販賣毒品者之定執行刑常已較殺人、
    放火、強盜等嚴重侵害他人法益之暴力犯罪而重，倘不問被
    告之年齡、犯罪動機、販賣毒品之規模、所生危害等因素，
    一昧拘泥至少應定全部刑期一定比例以上之刑度，使得量刑
    動輒十餘年以上，而致行為人耗費大半青春或終生於監獄中
    ，而幾無改過自新，重新適應社會之機會的話，應非立法者
    之本意，亦非刑罰之目的，是法院自應參照上開原則及刑法
    第57條事由妥善定被告之應執行刑。本案被告2 人犯後坦承
    犯罪，態度十分良好，僅係販賣毒品之下游，每次販賣毒品
    數量非鉅，對象非多，總計販賣之價金亦僅新臺幣（下同）
    1 萬3,000 元，尤其被告2 人均年逾50歲，而被告潘文慧身
    體狀況不佳，且所犯販賣第二級毒品犯罪並非暴力型犯罪，
    對其等刑罰之目的應著重於教化重生，本院認應給予其等日
    後有悔改自新之機會，因而從輕定其等應執行刑各如主文所
    示。
(三)、至於辯護人認依被告彭建財犯後態度良好，潘文慧年齡高達
    56歲及患有子宮、糖尿病及高血脂等病，其2 人均因經濟狀
    況不佳乃誤觸法網，有情輕法重顯可憫恕之處，請求本院再
    依刑法第59條規定減輕其刑等語，然查：刑法第59條之酌量
    減輕其刑，必於犯罪之情狀，在客觀上足以引起一般同情，
    認為即予宣告法定低度刑期，猶嫌過重者，始有其適用。至
    於被告犯後態度、經濟狀況及身體不佳等情狀，僅可為法定
    刑內從輕科刑之標準，不得據為酌量減輕之理由（最高法院
    51年台上字第899 號判例參照）。本案被告2 人犯行係販賣
    第二級毒品甲基安非他命，毒品戕害國民身心健康鉅大，被
    告2 人販賣犯行多達10餘次，雖對象非多，且被告2 人犯後
    態度良好，每次販賣數量輕微，本院均已斟酌作為上開從輕
    量刑及定刑之事由，因此，經斟酌後仍認被告等於本案犯行
    並無情輕法重，其情可憫之情形，均併此敘明。
四、沒收：
(一)、共同正犯應就全部犯罪結果負其責任，是其犯罪所得之財物
    如為現金者，應合併計算，且於全部或一部不能沒收時，以
    其財產抵償之，惟為避免執行時發生重複沒收、抵償之情形
    ，各共同正犯之間係採連帶沒收主義，於裁判時應諭知被告
    共同犯罪所得之財物應與其他共同正犯連帶沒收之，不得就
    全體共同正犯之總所得，對各共同正犯分別重複諭知沒收，
    且該等非共同被告之共同正犯，亦須於主文明白諭知（最高
    法院97年度台上字第697 號、98年度台上字第4618、7459、
    7883、7938號判決意旨可供參酌）。又在共同正犯之場合，
    基於共同犯罪行為，應由共犯各負全部責任之理論，對於共
    犯間「供犯罪所用或犯罪預備之物」，祇要屬於共犯中一人
    所有，即得對於其餘共犯為沒收之諭知，且為避免執行時發
    生重複沒收之情形，應採連帶沒收主義，於各該共同正犯之
    同一或先後所為之判決內，於裁判時應就共同正犯諭知連帶
    沒收，如全部或一部不能沒收時，連帶追徵其價額或以其財
    產抵償之，不得對各該共同正犯分別重複諭知沒收，及追徵
    其價額或以其財產抵償之（最高法院98年度台上字第1193、
    7938號、99年度台上字第880 號判決意旨可資參照）
(二)、查被告2 人為警查獲時，分別扣得之第二級毒品甲基安非他
    命48包（毛重44.04公克，保管字號：100年度院安字第61號
    ，扣押物品清單見本院卷頁29）、2包（毛重2公克，保管字
    號：100年度院安字第62號，扣押物品清單見本院卷頁32 ）
    ，經送鑑驗結果，均確含有甲基安非他命成分無訛，此有行
    政院衛生署草屯療養院鑑定書、憲兵司令部刑事鑑識中心鑑
    定書各1份在卷可佐，自應依毒品危害防制條例第18條第1項
    前段規定，不問屬於犯人與否，宣告沒收銷燬之。
(三)、另扣案之門號0000000000、0000000000號行動電話各1 支（
    內含SIM 卡各1 枚）、電子磅秤3 臺、分裝用吸管1 支及裝
    毒品用零錢包3 個，均為被告彭建財所有，且上開行動電話
    係供以被告彭建財、潘文慧2 人共同販賣第二級毒品及彭建
    財單獨轉讓第一級毒品聯絡之用，而電子磅秤3 臺、分裝用
    吸管1支 及裝毒品用零錢包3 個則均是被告2 人共同販賣第
    二級毒品、彭建財單獨轉讓第一級毒品及轉讓禁藥甲基安非
    他命分裝、藏放毒品之物，業據被告2 人於本院審理中坦承
    在卷（見本院卷頁102 背面、103 、104 ），於被告彭建財
    所犯販賣第二級毒品及轉讓第一級毒品項下，均應依同條例
    第19條第1項 前段宣告沒收，另基於共同正犯責任共同原則
    ，亦應於被告潘文慧所犯販賣第二級毒品之罪項下宣告沒收
    ，並於被告彭建財所犯轉讓禁藥項下，依刑法第38條第1 項
    第2 款沒收。至同時扣案之Anycall 行動電話1 支、NOKI A
    行動電話3 支、G Plus行動電話1 支、支票影本9 張、委託
    書2 張、現金9 萬4,3 00元及吸食器1 個，雖分別係被告潘
    文慧及彭建財所有，但與本案犯行無關，均據被告2 人於本
    院審理時供述在卷（見本院卷頁102 背面至103 ），亦無其
    他積極證據認係供本件犯罪所用之物，亦非屬違禁物，爰不
    予宣告沒收，附此敘明。
(四)、末毒品危害防制條例第19條第1 項規定，係採義務沒收主義
    ，故販賣毒品所得之金錢，如能認定確係販賣毒品所得之款
    項，均應宣告沒收，不以當場搜獲扣押者為限，但因其並無
    「不問屬於犯人與否，沒收之」之特別規定，仍以沒收物屬
    於犯人所有者為限，始得依該規定予以沒收。而上開規定所
    稱「追徵其價額」者，必限於所沒收之物為金錢以外之其他
    財物而無法沒收時，始應追徵其價額，使其繳納與原物相當
    之價額。如所得財物為金錢而無法沒收時，應以其財產抵償
    之，而不發生追徵價額之問題（最高法院93年度台上字第
    1218號、第2670號、第2743號判決要旨可資參照）。被告彭
    建財與潘文慧共同販賣第二級毒品如附表編號1 至編號13所
    示各次所得（共計1 萬3,000 元），雖未扣案，仍應連帶沒
    收，如全部或一部不能沒收時，應以其等財產連帶抵償之。
據上論斷，應依刑事訴訟法第299條第1項前段，毒品危害防制條
例第4條第2項、第8條第1項、第17條第2項、第18條第1項前段、
第19條第1項，藥事法第83條第1項，刑法第11條、第28條、第47
條第1項、第51條第5款、第38條第1項第2款，判決如主文。
本案經檢察官邱志平到庭執行職務。
中    華    民    國   100    年    11    月    10    日
            刑事第五庭  審判長法  官   黃美盈
                              法  官   蔡川富
                              法  官   傅伊君
以上正本證明與原本無異。
如不服本判決，應於收受本判決後10日內向本院提出上訴書狀。
上訴書狀應敘述具體理由，未敘述上訴理由者，應於上訴期間屆
滿後20日內補提理由書狀於本院（均須按他造當事人之人數附繕
本，並請勿「逕送上級法院」）。
中    華    民    國   100    年    11    月    10    日
                              書記官   田宜芳
附錄本案論罪科刑法條全文
毒品危害防制條例第4條第2項
製造、運輸、販賣第二級毒品者，處無期徒刑或7 年以上有期徒
刑，得併科新臺幣1千萬元以下罰金。
毒品危害防制條例第8條第1、2項
轉讓第一級毒品者，處 1 年以上 7 年以下有期徒刑，得併科新
臺幣 1 百萬元以下罰金。
轉讓第二級毒品者，處 6 月以上 5 年以下有期徒刑，得併科新
臺幣 70 萬元以下罰金。
藥事法第83條第1項
明知為偽藥或禁藥，而販賣、供應、調劑、運送、寄藏、牙保、
轉讓或意圖販賣而陳列者，處7年以下有期徒刑，得併科新臺幣5
百萬元以下罰金。
附表：
┌──┬─────────────┬────────┬────┬──────┬─────┐
│編號│       主文及刑度         │ 販賣之時、地   │販賣對象│販賣毒品種類│  備註    │
│    │                          │                │        │、數量、價格│          │
│    │                          │                │        │（新臺幣）  │          │
├──┼─────────────┼────────┼────┼──────┼─────┤
│ 1  │彭建財共同販賣第二級毒品，│民國99年11月28日│官大瑜（│1,000元之甲 │          │
│    │累犯，處有期徒刑年柒月。│晚上7 時37分後之│行動電話│基安非他命  │          │
│    │扣案之門號0000000000、0927│當晚某時在新竹縣│門號：09│            │          │
│    │095615號行動電話各壹支（內│竹東鎮○○路8 號│00000000│            │          │
│    │含SIM卡各壹枚）、電子磅秤 │                │號）    │            │          │
│    │臺、分裝用吸管壹支、裝毒│                │        │            │          │
│    │品用零錢包個均沒收；未扣│                │        │            │          │
│    │案之販賣第二級毒品所得新臺│                │        │            │          │
│    │幣壹仟元與潘文慧連帶沒收，│                │        │            │          │
│    │如全部或一部不能沒收時，以│                │        │            │          │
│    │其等連帶財產抵償之。      │                │        │            │          │
│    ├─────────────┤                │        │            │          │
│    │潘文慧共同販賣第二級毒品，│                │        │            │          │
│    │累犯，處有期徒刑年柒月。│                │        │            │          │
│    │扣案之門號0000000000、0927│                │        │            │          │
│    │095615號行動電話各壹支（內│                │        │            │          │
│    │含SIM卡各壹枚）、電子磅秤 │                │        │            │          │
│    │臺、分裝用吸管壹支、裝毒│                │        │            │          │
│    │品用零錢包個均沒收；未扣│                │        │            │          │
│    │案之販賣第二級毒品所得新臺│                │        │            │          │
│    │幣壹仟元與彭建財連帶沒收，│                │        │            │          │
│    │如全部或一部不能沒收時，以│                │        │            │          │
│    │其等財產連帶抵償之。      │                │        │            │          │
├──┼─────────────┼────────┼────┼──────┼─────┤
│ 2  │彭建財共同販賣第二級毒品，│民國99年11月29日│官大瑜（│1,000元之甲 │          │
│    │累犯，處有期徒刑年柒月。│晚上6時9分後之當│行動電話│基安非他命  │          │
│    │扣案之門號0000000000、0927│晚某時在新竹縣竹│門號：09│            │          │
│    │095615號行動電話各壹支（內│東鎮○○路8號   │00000000│            │          │
│    │含SIM卡各壹枚）、電子磅秤 │                │號）    │            │          │
│    │臺、分裝用吸管壹支、裝毒│                │        │            │          │
│    │品用零錢包個均沒收；未扣│                │        │            │          │
│    │案之販賣第二級毒品所得新臺│                │        │            │          │
│    │幣壹仟元與潘文慧連帶沒收，│                │        │            │          │
│    │如全部或一部不能沒收時，以│                │        │            │          │
│    │其等財產連帶抵償之。      │                │        │            │          │
│    ├─────────────┤                │        │            │          │
│    │潘文慧共同販賣第二級毒品，│                │        │            │          │
│    │累犯，處有期徒刑年柒月。│                │        │            │          │
│    │扣案之門號0000000000、0927│                │        │            │          │
│    │095615號行動電話各壹支（內│                │        │            │          │
│    │含SIM卡各壹枚）、電子磅秤 │                │        │            │          │
│    │臺、分裝用吸管壹支、裝毒│                │        │            │          │
│    │品用零錢包個均沒收；未扣│                │        │            │          │
│    │案之販賣第二級毒品所得新臺│                │        │            │          │
│    │幣壹仟元與彭建財連帶沒收，│                │        │            │          │
│    │如全部或一部不能沒收時，以│                │        │            │          │
│    │其等財產連帶抵償之。      │                │        │            │          │
├──┼─────────────┼────────┼────┼──────┼─────┤
│ 3  │彭建財共同販賣第二級毒品，│民國99年11月29日│官大瑜（│1,000元之甲 │          │
│    │累犯，處有期徒刑年柒月。│晚上9 時58分後之│行動電話│基安非他命  │          │
│    │扣案之門號0000000000、0927│當晚某時在新竹縣│門號：09│            │          │
│    │095615號行動電話各壹支（內│竹東鎮○○路8 號│00000000│            │          │
│    │含SIM卡各壹枚）、電子磅秤 │                │號）    │            │          │
│    │臺、分裝用吸管壹支、裝毒│                │        │            │          │
│    │品用零錢包個均沒收；未扣│                │        │            │          │
│    │案之販賣第二級毒品所得新臺│                │        │            │          │
│    │幣壹仟元與潘文慧連帶沒收，│                │        │            │          │
│    │如全部或一部不能沒收時，以│                │        │            │          │
│    │其等財產連帶抵償之。      │                │        │            │          │
│    ├─────────────┤                │        │            │          │
│    │潘文慧共同販賣第二級毒品，│                │        │            │          │
│    │累犯，處有期徒刑年柒月。│                │        │            │          │
│    │扣案之門號0000000000、0927│                │        │            │          │
│    │095615號行動電話各壹支（內│                │        │            │          │
│    │含SIM卡各壹枚）、電子磅秤 │                │        │            │          │
│    │臺、分裝用吸管壹支、裝毒│                │        │            │          │
│    │品用零錢包個均沒收；未扣│                │        │            │          │
│    │案之販賣第二級毒品所得新臺│                │        │            │          │
│    │幣壹仟元與彭建財連帶沒收，│                │        │            │          │
│    │如全部或一部不能沒收時，以│                │        │            │          │
│    │其等財產連帶抵償之。      │                │        │            │          │
├──┼─────────────┼────────┼────┼──────┼─────┤
│ 4  │彭建財共同販賣第二級毒品，│民國99年11月29日│官大瑜（│1,000元之甲 │          │
│    │累犯，處有期徒刑年柒月。│晚上11時37分後之│行動電話│基安非他命  │          │
│    │扣案之門號0000000000、0927│當晚某時在新竹縣│門號：09│            │          │
│    │095615號行動電話各壹支（內│竹東鎮○○路8 號│00000000│            │          │
│    │含SIM卡各壹枚）、電子磅秤 │                │號）    │            │          │
│    │臺、分裝用吸管壹支、裝毒│                │        │            │          │
│    │品用零錢包個均沒收；未扣│                │        │            │          │
│    │案之販賣第二級毒品所得新臺│                │        │            │          │
│    │幣壹仟元與潘文慧連帶沒收，│                │        │            │          │
│    │如全部或一部不能沒收時，以│                │        │            │          │
│    │其等財產連帶抵償之。      │                │        │            │          │
│    ├─────────────┤                │        │            │          │
│    │潘文慧共同販賣第二級毒品，│                │        │            │          │
│    │累犯，處有期徒刑年柒月。│                │        │            │          │
│    │扣案之門號0000000000、0927│                │        │            │          │
│    │095615號行動電話各壹支（內│                │        │            │          │
│    │含SIM卡各壹枚）、電子磅秤 │                │        │            │          │
│    │臺、分裝用吸管壹支、裝毒│                │        │            │          │
│    │品用零錢包個均沒收；未扣│                │        │            │          │
│    │案之販賣第二級毒品所得新臺│                │        │            │          │
│    │幣壹仟元與彭建財連帶沒收，│                │        │            │          │
│    │如全部或一部不能沒收時，以│                │        │            │          │
│    │其等財產連帶抵償之。      │                │        │            │          │
├──┼─────────────┼────────┼────┼──────┼─────┤
│ 5  │彭建財共同販賣第二級毒品，│民國99年12月3 日│官大瑜（│1,000元之甲 │          │
│    │累犯，處有期徒刑年柒月。│晚上6 時22分後之│行動電話│基安非他命  │          │
│    │扣案之門號0000000000、0927│當晚某時在新竹縣│門號：09│            │          │
│    │095615號行動電話各壹支（內│竹東鎮○○路8 號│00000000│            │          │
│    │含SIM卡各壹枚）、電子磅秤 │                │號）    │            │          │
│    │臺、分裝用吸管壹支、裝毒│                │        │            │          │
│    │品用零錢包個均沒收；未扣│                │        │            │          │
│    │案之販賣第二級毒品所得新臺│                │        │            │          │
│    │幣壹仟元與潘文慧連帶沒收，│                │        │            │          │
│    │如全部或一部不能沒收時，以│                │        │            │          │
│    │其等財產連帶抵償之。      │                │        │            │          │
│    ├─────────────┤                │        │            │          │
│    │潘文慧共同販賣第二級毒品，│                │        │            │          │
│    │累犯，處有期徒刑年柒月。│                │        │            │          │
│    │扣案之門號0000000000、0927│                │        │            │          │
│    │095615號行動電話各壹支（內│                │        │            │          │
│    │含SIM卡各壹枚）、電子磅秤 │                │        │            │          │
│    │臺、分裝用吸管壹支、裝毒│                │        │            │          │
│    │品用零錢包個均沒收；未扣│                │        │            │          │
│    │案之販賣第二級毒品所得新臺│                │        │            │          │
│    │幣壹仟元與彭建財連帶沒收，│                │        │            │          │
│    │如全部或一部不能沒收時，以│                │        │            │          │
│    │其等財產連帶抵償之。      │                │        │            │          │
├──┼─────────────┼────────┼────┼──────┼─────┤
│ 6  │彭建財共同販賣第二級毒品，│民國99年12月7 日│官大瑜（│1,000元之甲 │          │
│（起│累犯，處有期徒刑年柒月。│晚上6 時13分後之│行動電話│基安非他命  │          │
│訴書│扣案之門號0000000000、0927│當晚某時在新竹縣│門號：09│            │          │
│誤載│095615號行動電話各壹支（內│竹東鎮○○路8 號│00000000│            │          │
│為編│含SIM卡各壹枚）、電子磅秤 │                │號）    │            │          │
│號7 │臺、分裝用吸管壹支、裝毒│                │        │            │          │
│，業│品用零錢包個均沒收；未扣│                │        │            │          │
│經公│案之販賣第二級毒品所得新臺│                │        │            │          │
│訴人│幣壹仟元與潘文慧連帶沒收，│                │        │            │          │
│當庭│如全部或一部不能沒收時，以│                │        │            │          │
│更正│其等財產連帶抵償之。      │                │        │            │          │
│）  ├─────────────┤                │        │            │          │
│    │潘文慧共同販賣第二級毒品，│                │        │            │          │
│    │累犯，處有期徒刑年柒月。│                │        │            │          │
│    │扣案之門號0000000000、0927│                │        │            │          │
│    │095615號行動電話各壹支（內│                │        │            │          │
│    │含SIM卡各壹枚）、電子磅秤 │                │        │            │          │
│    │臺、分裝用吸管壹支、裝毒│                │        │            │          │
│    │品用零錢包個均沒收；未扣│                │        │            │          │
│    │案之販賣第二級毒品所得新臺│                │        │            │          │
│    │幣壹仟元與彭建財連帶沒收，│                │        │            │          │
│    │如全部或一部不能沒收時，以│                │        │            │          │
│    │其等財產連帶抵償之。      │                │        │            │          │
├──┼─────────────┼────────┼────┼──────┼─────┤
│ 7  │彭建財共同販賣第二級毒品，│民國99年12月8 日│官大瑜（│1,000元之甲 │          │
│（起│累犯，處有期徒刑年柒月。│晚上9 時15分後之│行動電話│基安非他命  │          │
│訴書│扣案之門號0000000000、0927│當晚某時在新竹縣│門號：09│            │          │
│誤載│095615號行動電話各壹支（內│竹東鎮○○路8 號│00000000│            │          │
│為編│含SIM卡各壹枚）、電子磅秤 │                │號）    │            │          │
│號8 │臺、分裝用吸管壹支、裝毒│                │        │            │          │
│，業│品用零錢包個均沒收；未扣│                │        │            │          │
│經公│案之販賣第二級毒品所得新臺│                │        │            │          │
│訴人│幣壹仟元與潘文慧連帶沒收，│                │        │            │          │
│當庭│如全部或一部不能沒收時，以│                │        │            │          │
│更正│其等財產連帶抵償之。      │                │        │            │          │
│）  ├─────────────┤                │        │            │          │
│    │潘文慧共同販賣第二級毒品，│                │        │            │          │
│    │累犯，處有期徒刑年柒月。│                │        │            │          │
│    │扣案之門號0000000000、0927│                │        │            │          │
│    │095615號行動電話各壹支（內│                │        │            │          │
│    │含SIM卡各壹枚）、電子磅秤 │                │        │            │          │
│    │臺、分裝用吸管壹支、裝毒│                │        │            │          │
│    │品用零錢包個均沒收；未扣│                │        │            │          │
│    │案之販賣第二級毒品所得新臺│                │        │            │          │
│    │幣壹仟元與彭建財連帶沒收，│                │        │            │          │
│    │如全部或一部不能沒收時，以│                │        │            │          │
│    │其等財產連帶抵償之。      │                │        │            │          │
├──┼─────────────┼────────┼────┼──────┼─────┤
│ 8  │彭建財共同販賣第二級毒品，│民國99年12月12日│官大瑜（│1,000元之甲 │          │
│（起│累犯，處有期徒刑年柒月。│晚上6時3分後之當│行動電話│基安非他命  │          │
│訴書│扣案之門號0000000000、0927│晚某時在新竹縣竹│門號：09│            │          │
│誤載│095615號行動電話各壹支（內│東鎮○○路8號   │00000000│            │          │
│為編│含SIM卡各壹枚）、電子磅秤 │                │號）    │            │          │
│號9 │臺、分裝用吸管壹支、裝毒│                │        │            │          │
│，業│品用零錢包個均沒收；未扣│                │        │            │          │
│經公│案之販賣第二級毒品所得新臺│                │        │            │          │
│訴人│幣壹仟元與潘文慧連帶沒收，│                │        │            │          │
│當庭│如全部或一部不能沒收時，以│                │        │            │          │
│更正│其等財產連帶抵償之。      │                │        │            │          │
│）  ├─────────────┤                │        │            │          │
│    │潘文慧共同販賣第二級毒品，│                │        │            │          │
│    │累犯，處有期徒刑年柒月。│                │        │            │          │
│    │扣案之門號0000000000、0927│                │        │            │          │
│    │095615號行動電話各壹支（內│                │        │            │          │
│    │含SIM卡各壹枚）、電子磅秤 │                │        │            │          │
│    │臺、分裝用吸管壹支、裝毒│                │        │            │          │
│    │品用零錢包個均沒收；未扣│                │        │            │          │
│    │案之販賣第二級毒品所得新臺│                │        │            │          │
│    │幣壹仟元與彭建財連帶沒收，│                │        │            │          │
│    │如全部或一部不能沒收時，以│                │        │            │          │
│    │其等財產連帶抵償之。      │                │        │            │          │
├──┼─────────────┼────────┼────┼──────┼─────┤
│ 9  │彭建財共同販賣第二級毒品，│民國99年12月13日│官大瑜（│1,000元之甲 │          │
│（起│累犯，處有期徒刑年柒月。│上午11時22分後之│行動電話│基安非他命  │          │
│訴書│扣案之門號0000000000、0927│當日某時在新竹縣│門號：09│            │          │
│誤載│095615號行動電話各壹支（內│竹東鎮○○路8 號│00000000│            │          │
│為編│含SIM卡各壹枚）、電子磅秤 │                │號）    │            │          │
│號10│臺、分裝用吸管壹支、裝毒│                │        │            │          │
│，業│品用零錢包個均沒收；未扣│                │        │            │          │
│經公│案之販賣第二級毒品所得新臺│                │        │            │          │
│訴人│幣壹仟元與潘文慧連帶沒收，│                │        │            │          │
│當庭│如全部或一部不能沒收時，以│                │        │            │          │
│更正│其等財產連帶抵償之。      │                │        │            │          │
│）  ├─────────────┤                │        │            │          │
│    │潘文慧共同販賣第二級毒品，│                │        │            │          │
│    │累犯，處有期徒刑年柒月。│                │        │            │          │
│    │扣案之門號0000000000、0927│                │        │            │          │
│    │095615號行動電話各壹支（內│                │        │            │          │
│    │含SIM卡各壹枚）、電子磅秤 │                │        │            │          │
│    │臺、分裝用吸管壹支、裝毒│                │        │            │          │
│    │品用零錢包個均沒收；未扣│                │        │            │          │
│    │案之販賣第二級毒品所得新臺│                │        │            │          │
│    │幣壹仟元與彭建財連帶沒收，│                │        │            │          │
│    │如全部或一部不能沒收時，以│                │        │            │          │
│    │其等財產連帶抵償之。      │                │        │            │          │
├──┼─────────────┼────────┼────┼──────┼─────┤
│ 10 │彭建財共同販賣第二級毒品，│民國99年12月19日│官大瑜（│1,000元之甲 │          │
│（起│累犯，處有期徒刑年柒月。│上午9 時57分後之│行動電話│基安非他命  │          │
│訴書│扣案之門號0000000000、0927│當日某時在新竹縣│門號：09│            │          │
│誤載│095615號行動電話各壹支（內│竹東鎮○○路8 號│00000000│            │          │
│為編│含SIM卡各壹枚）、電子磅秤 │                │號）    │            │          │
│號11│臺、分裝用吸管壹支、裝毒│                │        │            │          │
│，業│品用零錢包個均沒收；未扣│                │        │            │          │
│經公│案之販賣第二級毒品所得新臺│                │        │            │          │
│訴人│幣壹仟元與潘文慧連帶沒收，│                │        │            │          │
│當庭│如全部或一部不能沒收時，以│                │        │            │          │
│更正│其等財產連帶抵償之。      │                │        │            │          │
│）  ├─────────────┤                │        │            │          │
│    │潘文慧共同販賣第二級毒品，│                │        │            │          │
│    │累犯，處有期徒刑年柒月。│                │        │            │          │
│    │扣案之門號0000000000、0927│                │        │            │          │
│    │095615號行動電話各壹支（內│                │        │            │          │
│    │含SIM卡各壹枚）、電子磅秤 │                │        │            │          │
│    │臺、分裝用吸管壹支、裝毒│                │        │            │          │
│    │品用零錢包個均沒收；未扣│                │        │            │          │
│    │案之販賣第二級毒品所得新臺│                │        │            │          │
│    │幣壹仟元與彭建財連帶沒收，│                │        │            │          │
│    │如全部或一部不能沒收時，以│                │        │            │          │
│    │其等財產連帶抵償之。      │                │        │            │          │
├──┼─────────────┼────────┼────┼──────┼─────┤
│ 11 │彭建財共同販賣第二級毒品，│民國99年12月19日│官大瑜（│1,000元之甲 │          │
│（起│累犯，處有期徒刑年柒月。│晚上10時56分後之│行動電話│基安非他命  │          │
│訴書│扣案之門號0000000000、0927│當晚某時在新竹縣│門號：09│            │          │
│誤載│095615號行動電話各壹支（內│竹東鎮○○路8 號│00000000│            │          │
│為編│含SIM卡各壹枚）、電子磅秤 │                │號）    │            │          │
│號12│臺、分裝用吸管壹支、裝毒│                │        │            │          │
│，業│品用零錢包個均沒收；未扣│                │        │            │          │
│經公│案之販賣第二級毒品所得新臺│                │        │            │          │
│訴人│幣壹仟元與潘文慧連帶沒收，│                │        │            │          │
│當庭│如全部或一部不能沒收時，以│                │        │            │          │
│更正│其等財產連帶抵償之。      │                │        │            │          │
│）  ├─────────────┤                │        │            │          │
│    │潘文慧共同販賣第二級毒品，│                │        │            │          │
│    │累犯，處有期徒刑年柒月。│                │        │            │          │
│    │扣案之門號0000000000、0927│                │        │            │          │
│    │095615號行動電話各壹支（內│                │        │            │          │
│    │含SIM卡各壹枚）、電子磅秤 │                │        │            │          │
│    │臺、分裝用吸管壹支、裝毒│                │        │            │          │
│    │品用零錢包個均沒收；未扣│                │        │            │          │
│    │案之販賣第二級毒品所得新臺│                │        │            │          │
│    │幣壹仟元與彭建財連帶沒收，│                │        │            │          │
│    │如全部或一部不能沒收時，以│                │        │            │          │
│    │其等財產連帶抵償之。      │                │        │            │          │
├──┼─────────────┼────────┼────┼──────┼─────┤
│ 12 │彭建財共同販賣第二級毒品，│民國99年11月29日│邱宏樟（│1,000元之甲 │          │
│（起│累犯，處有期徒刑年柒月。│晚上11時45分至12│行動電話│基安非他命  │          │
│訴書│扣案之門號0000000000、0927│時間在新竹縣竹東│門號：09│            │          │
│誤載│095615號行動電話各壹支（內│鎮○○路8號     │00000000│            │          │
│為編│含SIM卡各壹枚）、電子磅秤 │                │號）    │            │          │
│號13│臺、分裝用吸管壹支、裝毒│                │        │            │          │
│，業│品用零錢包個均沒收；未扣│                │        │            │          │
│經公│案之販賣第二級毒品所得新臺│                │        │            │          │
│訴人│幣壹仟元與潘文慧連帶沒收，│                │        │            │          │
│當庭│如全部或一部不能沒收時，以│                │        │            │          │
│更正│其等財產連帶抵償之。      │                │        │            │          │
│）  ├─────────────┤                │        │            │          │
│    │潘文慧共同販賣第二級毒品，│                │        │            │          │
│    │累犯，處有期徒刑年柒月。│                │        │            │          │
│    │扣案之門號0000000000、0927│                │        │            │          │
│    │095615號行動電話各壹支（內│                │        │            │          │
│    │含SIM卡各壹枚）、電子磅秤 │                │        │            │          │
│    │臺、分裝用吸管壹支、裝毒│                │        │            │          │
│    │品用零錢包個均沒收；未扣│                │        │            │          │
│    │案之販賣第二級毒品所得新臺│                │        │            │          │
│    │幣壹仟元與彭建財連帶沒收，│                │        │            │          │
│    │如全部或一部不能沒收時，以│                │        │            │          │
│    │其等財產連帶抵償之。      │                │        │            │          │
├──┼─────────────┼────────┼────┼──────┼─────┤
│ 13 │彭建財共同販賣第二級毒品，│民國100 年1月4日│何聖傑（│1,000元之甲 │          │
│（起│累犯，處有期徒刑年柒月。│下午3時5分後之當│行動電話│基安非他命  │          │
│訴書│扣案之第二級毒品甲基安非他│日下午某時在新竹│門號：09│            │          │
│誤載│命伍拾包（合計毛重肆拾陸點│縣竹東鎮○○路8 │00000000│            │          │
│為編│零肆公克）均沒收銷燬；扣案│號              │號）    │            │          │
│號14│之門號0000000000、00000000│                │        │            │          │
│，業│15號行動電話各壹支（內含  │                │        │            │          │
│經公│SIM 卡各壹枚）、電子磅秤│                │        │            │          │
│訴人│臺、分裝用吸管壹支、裝毒品│                │        │            │          │
│當庭│用零錢包個均沒收；未扣案│                │        │            │          │
│更正│之販賣第二級毒品所得新臺幣│                │        │            │          │
│）  │壹仟元與潘文慧連帶沒收，如│                │        │            │          │
│    │全部或一部不能沒收時，以其│                │        │            │          │
│    │等財產連帶抵償之。        │                │        │            │          │
│    ├─────────────┤                │        │            │          │
│    │潘文慧共同販賣第二級毒品，│                │        │            │          │
│    │累犯，處有期徒刑年柒月。│                │        │            │          │
│    │扣案之第二級毒品甲基安非他│                │        │            │          │
│    │命伍拾包（合計毛重肆拾陸點│                │        │            │          │
│    │零肆公克）均沒收銷燬；扣案│                │        │            │          │
│    │之門號0000000000、00000000│                │        │            │          │
│    │15號行動電話各壹支（內含  │                │        │            │          │
│    │SIM 卡各壹枚）、電子磅秤│                │        │            │          │
│    │臺、分裝用吸管壹支、裝毒品│                │        │            │          │
│    │用零錢包個均沒收；未扣案│                │        │            │          │
│    │之販賣第二級毒品所得新臺幣│                │        │            │          │
│    │壹仟元與彭建財連帶沒收，如│                │        │            │          │
│    │全部或一部不能沒收時，以其│                │        │            │          │
│    │等財產連帶抵償之。        │                │        │            │          │
├──┼─────────────┼────────┼────┼──────┼─────┤
│14之│彭建財明知為禁藥而轉讓，累│民國99年7 月某日│彭井楷  │以購入價1,00│此部分為轉│
│1（ │犯，處有期徒刑肆月。扣案之│在新竹縣竹東鎮莊│        │0元之甲基安 │讓        │
│起訴│電子磅秤台、分裝用吸管壹│敬路8號         │        │非他命（淨重│          │
│書誤│支、裝毒品用零錢包個均沒│                │        │不詳）同價轉│          │
│載為│收。                      │                │        │讓          │          │
│編號│                          │                │        │            │          │
│15，│                          │                │        │            │          │
│業經│                          │                │        │            │          │
│公訴│                          │                │        │            │          │
│人當│                          │                │        │            │          │
│庭更│                          │                │        │            │          │
│正）│                          │                │        │            │          │
├──┼─────────────┼────────┼────┼──────┼─────┤
│14之│彭建財明知為禁藥而轉讓，累│民國99年8 月某日│彭井楷  │以購入價1,00│此部分為轉│
│2（ │犯，處有期徒刑肆月。扣案之│在新竹縣竹東鎮莊│        │0元之甲基安 │讓        │
│起訴│電子磅秤台、分裝用吸管壹│敬路8號         │        │非他命（淨重│          │
│書誤│支、裝毒品用零錢包個均沒│                │        │不詳）同價轉│          │
│載為│收。                      │                │        │讓          │          │
│編號│                          │                │        │            │          │
│15，│                          │                │        │            │          │
│業經│                          │                │        │            │          │
│公訴│                          │                │        │            │          │
│人當│                          │                │        │            │          │
│庭更│                          │                │        │            │          │
│正）│                          │                │        │            │          │
│    │                          │                │        │            │          │
├──┼─────────────┼────────┼────┼──────┼─────┤
│14之│彭建財明知為禁藥而轉讓，累│民國99年9 月某日│彭井楷  │以購入價1,00│此部分為轉│
│3（ │犯，處有期徒刑肆月。扣案之│在新竹縣竹東鎮莊│        │0元之甲基安 │讓        │
│起訴│電子磅秤台、分裝用吸管壹│敬路8號         │        │非他命（淨重│          │
│書誤│支、裝毒品用零錢包個均沒│                │        │不詳）同價轉│          │
│載為│收。                      │                │        │讓          │          │
│編號│                          │                │        │            │          │
│15，│                          │                │        │            │          │
│業經│                          │                │        │            │          │
│公訴│                          │                │        │            │          │
│人當│                          │                │        │            │          │
│庭更│                          │                │        │            │          │
│正）│                          │                │        │            │          │
├──┼─────────────┼────────┼────┼──────┼─────┤
│15（│彭建財轉讓第一級毒品，累犯│民國99年9 月30日│古淑芳（│含袋重量2 錢│此部分為轉│
│起訴│，處有期徒刑拾月。扣案之門│晚上11時許在新竹│行動電話│之海洛因（淨│讓        │
│書誤│號0000000000號行動電話壹支│縣竹東鎮○○路8 │門號：09│重不詳）    │          │
│載為│（內含SIM卡壹枚）、電子磅 │號              │00000000│            │          │
│編號│秤臺、分裝用吸管壹支、裝│                │號）    │            │          │
│16，│毒品用零錢包個均沒收。  │                │        │            │          │
│業經│                          │                │        │            │          │
│公訴│                          │                │        │            │          │
│人當│                          │                │        │            │          │
│庭更│                          │                │        │            │          │
│正）│                          │                │        │            │          │
└──┴─────────────┴────────┴────┴──────┴─────┘